臺灣板橋地方法院交通事件裁定　　 100年度交聲字第3051號
原處分機關　臺北市交通事件裁決所
異　議　人
即受處分人　陳鴻億
上列受處分人因違反道路交通管理處罰條例案件，對於臺北市交
通事件裁決所於民國100 年7 月22日所為之北市裁催字第22-AEX
161646號裁決書所為之處分（原舉發案號：臺北市政府警察局98
年2 月9 日北市警交字第AEX161646 號）不服，聲明異議，本院
裁定如下：
    主  文
異議駁回。
    理  由
一、原處分意旨略以：異議人即受處分人陳鴻億於民國98年2 月
    9 日3 時20分許，騎乘車牌號碼MBK-331 號重型機車，行經
    臺北市○○○路○ 段與南海路口時，為警盤查，因身體散發
    酒氣，臺北市政府警察局中正第二分局南海路派出所執勤員
    警乃要求配合接受酒測，異議人拒絕之，員警遂以拒絕接受
    酒精濃度測試之檢定之違規行為掣單舉發，原處分機關則依
    道路交通管理處罰條例第35條第4 項前段、第67條第2 項前
    段規定，裁處罰鍰新臺幣（下同）6 萬元，並吊銷駕駛執照
    ，3 年內不得考領駕駛執照。
二、聲明異議意旨略以：異議人於98年2 月9 日0 時許，騎乘車
    牌號碼MBK-331 號重型機車，行經臺北市○○○路○ 段與南
    海路口時，因接獲友人飲酒邀約，乃將該重型機車停於該路
    口之停車格內，另搭計乘車至臺北市○○○路與南京西路口
    赴約，迄同日2 時30分許結束飲宴，以徒步方式返回上開停
    車處欲取車內衣物，並計畫再自該停車處搭乘計程車返回戶
    籍地之住處；嗣同日3 時20分許，原於寧波街口執勤之員警
    ，前來上開停車處，以異議人酒駕機車規避臨檢為由，將異
    議人帶至中正二分局，欲進行酒測；因異議人未酒後駕車，
    且員警亦非當場攔檢，故員警無權作此要求，異議人乃於中
    正二分局內三度拒絕酒測，嗣經員警開立拒絕酒測罰單並吊
    扣機車；又異議人雖當場即於該罰單上簽名，惟並非表示認
    同其罰鍰理由，僅為節省郵遞時間並加速行政程序；綜上，
    因認公務人員濫權、瀆職，為此聲明異議，請求撤銷原處分
    云云。
三、按汽車駕駛人，駕駛汽車拒絕接受酒精濃度測試之檢定者，
    處新臺幣（下同）6 萬元罰鍰，並吊銷其駕駛執照，道路交
    通管理處罰條例第35條第3 項前段定有明文。又汽車駕駛人
    ，曾依第29條第4 項、第30條第3 項、第33條第2 項、第35
    條第2 項前段、第3 項前段、第37條第3 項、第43條、第61
    條第1 項第3 款之規定吊銷駕駛執照者，3 年內不得考領駕
    駛執照，道路交通管理處罰條例第67條第2 項規定甚明。
四、經查：
  (一)本件異議人即受處分人陳鴻億於98年2 月9 日3 時20分許，
    在臺北市○○○路○段與南海路口，拒絕接受酒精濃度測試
    之檢定，經警以「酒後駕駛重型機車MBK-331 ，身上滿身酒
    氣，拒絕酒測」之違規事實，掣單當場舉發之乙節，有臺北
    市政府警察局98年2 月9 日北市警交字第AEX161646 號舉發
    違反道路交通管理事件通知單影本1 紙在卷可證；另異議人
    於本院訊問時亦坦承將上開重型機車停放於重慶南路2 段與
    南海路口之停車格內，且為警盤查前不久曾飲酒，復於中正
    第二分局內三度拒絕酒測，並在舉發通知單上簽名等語（見
    本院100 年10月12日訊問筆錄第1 、4 頁及卷附之該路口街
    景列印紙本）；而中正第二分局與南海路派出所之地址同一
    ，均位於重慶南路2 段與南海路口，有臺北市政府警察局網
    站單位通訊錄頁面列印紙本2 份在卷可稽；是異議人於前開
    舉發時地，確屬酒後狀態並拒絕接受酒精濃度測試之檢定一
    節，應可認定。
  (二)又證人即負責舉發之臺北市政府警察局中正第二分局南海路
    派出所員警林奕伶到庭證稱：98年2 月9 日3 時到5 時伊在
    重慶南路和寧波西街口執行南海路派出所之酒駕勤務，當時
    車子沒有很多，伊看見在重慶南路北往南的方向有一部機車
    騎過了南海路口後，可能因為看到我們在前面穿反光背心攔
    檢，該機車便放慢速度，並騎到路旁的機車停車格，因為正
    常的車輛不會突然停放在那裡，所以便趨前盤查。當時除了
    伊之外，尚有另一名男性員警在場，我們請該機車駕駛即異
    議人出示證件時，有聞到其身上有酒味，異議人表示沒有喝
    酒也沒有騎車，我們要求異議人當場進行酒測，惟異議人拒
    絕，所以將異議人帶至南海路派出所，我們在派出所內再度
    要求異議人進行酒測，並告知異議人得在酒後15分鐘內漱口
    ，但是異議人仍拒絕酒測，我們告知異議人法律效果後異議
    人依然拒絕，伊才開立這張罰單，並看著異議人於該罰單上
    簽名等語（見本院100 年10月12日訊問筆錄第3 至4 頁）；
    以證人林奕伶於舉發當時係臺北市政府警察局中正第二分局
    南海路派出所員警，平日職司犯罪偵查及道路交通管理、維
    護交通秩序之指揮稽查等工作，現任職於保安警察第六總隊
    第一大隊第三中隊，負責中央部會之安全警衛任務，其與異
    議人間，素昧平生又無怨隙，殊無甘冒偽證罪責，故為不實
    舉發之理由存在，本件經查既無任何證據足資證明警員有捏
    造事實違法取締之情事，而證人林奕伶又能清楚說明其執行
    舉發勤務開立舉發違反道路交通管理事件通知單時之處理程
    序，其上開證述應可採信。
  (三)準此以觀，證人林奕伶確有見異議人騎乘重型機車經過重慶
    南路2 段與南海路口後將該重型機車停放於路口之停車格內
    ，而趨前盤查，聞到異議人滿身酒氣，進而要求異議人接受
    酒精濃度測試之檢定，復經告知拒絕酒測之法律效果後，詎
    異議人仍堅決不肯接受酒精濃度測試之檢定，遂開立本件之
    舉發違反道路交通管理事件通知單無疑；故異議人辯稱其並
    無酒後騎車之行為，且證人林奕伶當時未在現場云云，均無
    可採。
五、綜上所述，本件異議人之交通違規事實相關事證已臻明確，
    原處分機關依道路交通管理處罰條例第35條第4 項前段及第
    67條第2 項前段規定，對異議人裁處罰鍰6 萬元，並吊銷駕
    駛執照，3 年內不得考領駕駛執照，核無違誤。本件異議人
    之聲明異議為無理由，應予駁回。
據上論斷，應依道路交通管理處罰條例第87條第2 項，道路交通
案件處理辦法第19條，裁定如主文。
中    華    民    國   100    年    10    月    18    日
                  刑事第二十四庭  法  官  林琮欽
上列正本證明與原本無異。
如不服本裁定，應於裁定送達後5 日內敘明抗告理由，向本院提
出抗告狀。
                                  書記官  顏偉林
中    華    民    國   100    年    10    月    19    日